【裁判字號】    92,訴,8
【裁判日期】    920418
【裁判案由】    搶奪等
【裁判全文】
臺灣新竹地方法院刑事判決                              九十二年度訴字第八號
    公  訴  人  臺灣新竹地方法院檢察署檢察官
    被      告  乙○○
右列被告因搶奪等案件，經檢察官提起公訴（九十一年度偵字第五三三三號），本院
判決如左：
    主  文
乙○○意圖為自己不法之所有，而搶奪他人之動產，處有期徒刑壹年。
扣案之鑰匙壹把，沒收。
    事  實
一、乙○○曾於國八十二年間因違反麻醉藥品管理條例案件，經臺灣板橋地方法院判
    處有期徒刑六月確定，並於八十三年七月二十五日執行完畢；又於八十三年間因
    違反肅清煙毒條例案件，經臺灣高等法院判處有期徒刑三年一月確定；再於八十
    四年間又因違反肅清煙毒條例及麻醉藥品管理條例案件，經臺灣板橋地方法院分
    別判判處有期徒刑七年四月、七月確定，嗣經裁定定應行刑為有期徒刑七年八月
    確定，而接續前案執行，並於八十九年三月十四日經假釋交付保護管束出獄，惟
    復於九十一年間經撤銷假釋，應再執行殘刑有期徒刑五年四月二十日，應執行至
    九十七年五月十四日（不構成累犯）。
二、詎乙○○於前開執行案件經假釋交付保護管束出獄後，竟仍不知悔改，猶意圖為
    自己不法之所有，為達騎乘機車搶奪他人財物時，避免被記下車號為警循線查獲
    之目的，乃於民國九十一年四月二十八日晚上九時許，在台北市○○○路○段一
    三七巷四三號前，趁他人不注意之際，以其所有之鑰匙一把竊取丙○○所有停放
    在該處之車牌號碼ＡＬＵ－一八八號機車，得手後留供己用，並以作為行搶之交
    通工具。旋於同日晚上十時十五分許，騎乘前開竊得之機車，在台北三重市○○
    路○段某巷巷內，乘甲○○○不注意而不及防備之際，公然自甲○○○之身後迅
    即奪取甲○○○所有懸掛在右肩上之手提包（內有甲○○○之國民身分證一枚、
    全民健康保險卡一枚、雨傘一支、手錶一隻、鑰匙一串、相片四張、現金約新臺
    幣八百元），得手後迅速逃逸，並取走手提包內之現金及甲○○○之國民身分證
    一枚，其餘物品則連同手提包隨意丟棄在不詳處所。嗣於翌日凌晨三時四十七分
    許，在台北長安東路一段五三巷巷口經警攔檢盤查，並因違反毒品危害防制條例
  案件經臺灣板橋地方法院檢察署通緝而為警查獲，又於其皮包內起出甲○○○之
    國民身分證一枚，乃循線查獲上情，並扣得其所有供竊盜犯罪所用之鑰匙一把。
    案經臺北市政府警察局中山分局報告臺灣臺北地方法院檢察署檢察官呈請臺灣高
    等法院檢察署檢察長令轉臺灣新竹地方法院檢察署檢察官偵查起訴。
    理  由
一、訊據被告故坦承有右揭竊盜犯行，惟矢口否認有搶奪犯行，辯稱伊未搶奪被害人
    甲○○○之手提包，伊皮包內查獲之被害人甲○○○國民身分證一枚係於九十一
    年四月二十八日晚上十二時許，在台北縣三重市某不詳電動玩具店向綽號「阿祺
    」之不詳年籍姓名成年男子購買云云。然查：
（一）右揭被告竊盜事實部分，業據被告迭於警訊、偵查中及本院審理時供認不諱，
      核與被害人丙○○及證人王振照、陳開明於警訊中指證述之情節相符，並有贓
      物領據一紙在卷可稽，復有鑰匙一把扣案足資佐證。足見被告前開所為自白，
      確與事實相符。
（二）第查，右揭被告搶奪事實部分，亦據被告於警訊中供認明確，核與被害人甲○○○之指述相符，參以被告為警查獲時，確由被告之皮包內起出被害人甲○○○之國民身分證一枚，且被害人甲○○○雖未正面目擊搶奪者之正面面貌，然
      於被告為警查獲後，即指認出被告背面看起來體格壯碩、穿著短袖白衣、深色
      長褲、頭戴淺色安全帽、騎乘黑色機車等特徵，均與搶奪者之特徵相符，有被
      害人甲○○○於警訊、偵查中、本院審判筆錄及被害人甲○○○指認被告搶奪
      時之穿著、安全帽暨所騎乘之機車（即被告竊取之被害人丙○○所有車牌號碼
      ＡＬＵ－一八八號機車）照片十一張等在卷可稽，復有贓物領據一紙、被害人
      甲○○○國民身分證影本一紙在卷足證。足見被告前開於警訊所為之自白，確
      與事實相符。此外，衡諸常情，實難以想像另有與他人之體型及搶奪當時之穿
      著、安全帽及所其乘之機車均恰恰與被告相同或相似之情形，況被告亦供稱綽
      號「阿祺」男子體型比較瘦，當天穿著深色長袖外套、深色短褲云云，均顯與
      搶奪者之特徵完全不符，足見被告事後翻異供述，顯係意圖卸責之詞，而所謂
      綽號「阿祺」男子，亦係臨訟杜撰無疑，均不足採信。
（三）綜上，事證已臻明確，被告犯行洵堪認定。
二、核被告所為係分別犯刑法第三百二十條第一項之普通竊盜罪及同法第三百二十五
    條第一項之普通搶奪罪。又其竊取機車之竊盜犯行，目的顯係為遂行騎乘機車搶
    奪他人財物時，避免被記下車號為警循線查獲，故其所犯上開二罪間，顯有方法
    、目的之牽連關係，應依刑法第五十五條牽連犯之規定從一重依刑法第三百二十
    五條第一項之普通搶奪罪處斷。爰審酌被告有多次違反麻醉藥品管理條例及肅清
    煙毒條例等前科紀錄，並於八十三年間因違反肅清煙毒條例案件，經臺灣高等法
    院判處有期徒刑三年一月確定；再於八十四年間又因違反肅清煙毒條例及麻醉藥
    品管理條例案件，經臺灣板橋地方法院分別判判處有期徒刑七年四月、七月確定
    ，嗣經裁定定應行刑為有期徒刑七年八月確定，而接續前案執行，並於八十九年
    三月十四日經假釋交付保護管束出獄（復於九十一年間經撤銷假釋，應再執行殘
    刑有期徒刑五年四月二十日，應執行至九十七年五月十四日，現在執行中），此
    有臺灣高等法院被告全國前案紀錄表及臺灣新竹地方法院檢察署刑案查註紀錄表
    可參，素行不良，詎竟仍不知悔改，猶於前開執行案件經假釋交付保護管束出獄
    期間，再犯本案，且犯罪手段、情節及對社會治安之危害非輕，犯罪後又矢口否
    認搶奪犯行，惟念其仍坦承竊盜犯行等一切情狀，酌予量處如主文所示之刑。至
    扣案之鑰匙一把，係被告所有供竊盜犯罪所用之物，爰依刑法第三十八條第一項
    第二款規定宣告沒收。
三、末按，本案之犯罪地固不在本院管轄區域內，且本案繫屬本院時，被告之住、居
    所亦不在本院管轄區域內，然本案繫屬本院時，被告所在地（按本案繫屬時，被
    告在臺灣新竹戒治所執行強制戒治），則在本院管轄區域內，故本院就本案即有
    管轄權，附此敘明。
據上論斷，應依刑事訴訟法第二百九十九條第一項前段，刑法第三百二十條第一項、
第三百二十五條第一項、第五十五條、第三十八條第一項第二款，罰金罰鍰提高標準
條例第一條前段，判決如主文。
本案經檢察官鍾曉亞到庭執行職務。
中      華      民      國    九十二      年      四    月      十八    日
                                臺灣新竹地方法院刑事第一庭
                                    法  官    汪  銘  欽
右正本證明與原本無異。
如不服本判決，應於判決送達後十日內向本院提出上訴狀（應附繕本），上訴於臺灣
高等法院。
                                    書記官    江  靜  玲
中      華      民      國    九十二      年      四    月      十八    日
附錄本案論罪科刑法條全文：
刑法第三百二十條第一項
意圖為自己或第三人不法之所有，而竊取他人之動產者，為竊盜罪，處五年以下有期
徒刑、拘役或五百元以下罰金。
刑法第三百二十五條第一項
意圖為自己或第三人不法之所有，而搶奪他人之動產者，處六月以上五年以下有期徒
刑。


司法院資訊處製作；財團法人民間司法改革基金會備份。
